【裁判字號】    98,審簡上,108
【裁判日期】    980630
【裁判案由】    違反電信法
【裁判全文】
臺灣士林地方法院刑事判決           98年度審簡上字第108號
上  訴  人  臺灣士林地方法院檢察署檢察官
被      告  乙○○
            甲○○
上列上訴人因被告所涉違反電信法案件，不服本院士林簡易庭於
中華民國98年3 月13日所為98年度湖簡字第104 號第一審刑事簡
易判決（聲請簡易判決處刑案號：臺灣士林地方法院檢察署98年
度偵字第1129號），提起上訴暨併案審理（臺灣士林地方法院檢
察署98年度偵字第3321號），本院管轄第二審之合議庭判決如下
：
    主  文
原判決撤銷。
乙○○共同違反無線電頻率、電功率、發射方式及電臺識別呼號
等有關電波監理業務，由國家通訊傳播委員會統籌管理，非經核
准，不得使用之規定，未經核准擅自使用無線電頻率，處拘役肆
拾日，如易科罰金以新臺幣壹仟元折算壹日。扣案之功率放大器
（VHF-IKW） 、STL 接收機、激勵器、電腦主機、ADSL-ATW-RCT
-511C 、電源供應器（RSP-1500-48） 及濾波器各壹台均沒收。
甲○○共同違反無線電頻率、電功率、發射方式及電臺識別呼號
等有關電波監理業務，由國家通訊傳播委員會統籌管理，非經核
准，不得使用之規定，未經核准擅自使用無線電頻率，處拘役伍
拾玖日，如易科罰金以新臺幣壹仟元折算壹日。扣案之功率放大
器（VHF-IKW） 、STL 接收機、激勵器、電腦主機、ADSL-ATW-R
CT-511C 、電源供應器（RSP-1500-48） 及濾波器各壹台均沒收
。
    事  實
一、甲○○明知無線電頻率、電功率、發射方式及電臺識別呼號
    等有關電波監理業務，由交通部統籌管理，非經核准，不得
    使用，竟分別與劉國容、乙○○基於共同之犯意聯絡，未經
    核准即自民國97年5 月間某日起，提供臺北市○○區○○路
    245 巷34弄262 號房屋及圍牆內附屬庫房予劉國容在該處架
    設發射器材，擅自使用ＦＭ102.7MHZ無線電頻率，非法設置
    廣播電臺，發送射頻信息播放節目，惟未干擾合法使用之無
    線電波；又於97年7 月間某日起，提供臺北市○○區○○路
    245 巷34弄262 號房屋及圍牆內附屬庫房，乙○○則在該處
    架設發射器材，擅自使用調頻95.7兆赫（MHz） 無線電頻率
    ，非法設置廣播電臺，發送射頻信息播放節目，惟未干擾合
    法使用之無線電波。嗣於97年11月25日14時35分許，為警持
    搜索票前往上址查獲，並扣得非法射頻器材功率放大器（VH
    F-IKW） 、STL 接收機、激勵器、電腦主機、ADSL-ATW-R
    CT-511C 、電源供應器（RSP-1500-48） 、濾波器各1 臺等
    物，始查悉上情。
二、案經國家通訊傳播委員會移送臺灣士林地方法院檢察署檢察
    官偵查起訴暨併案審理。
    理  由
一、前揭犯罪事實，業據被告乙○○、甲○○（合則稱被告等，
    分則稱其姓名）於警詢時、偵查中及本院準備程序和審理時
    均供認不諱，核與證人劉國容於警詢時、偵查中證訴情節相
    符，復有電信警察隊第一中隊97年11月25日扣案物品代保管
    條、國家通訊傳撥委員會非法廣播電台蒐證處理報告表、非
    法廣播電台發射機現場圖、非法廣播電台節目紀錄表，及現
    場暨蒐證照片均在卷可資佐證，足徵被告等自白與事實相符
    。本件事證明確，被告等犯行堪以認定。
二、核被告等所為，均係違反電信法第48條第1 項規定而犯同法
    第58條第2 項之罪。又被告甲○○與乙○○、劉國容間有犯
    意聯絡及行為分擔，應論以共同正犯。又被告甲○○於同地
    點，密接之時點，分別提供場所供劉國容、乙○○架設電台
    使用，應屬接續犯，而應論以一罪。被告甲○○提供場所與
    劉國容架設電台部分，雖未經檢察官於起訴書中敘及，然與
    經起訴並論罪科刑部分有接續犯裁判上一罪關係，本院自得
    併予審究。原審主文以被告等未經核准擅自使用無線電頻率
    ，因而致干擾無線電波之合法使用，各論處有期徒刑4 月等
    情，核與其引用檢察官起訴書而認定之犯罪事實不符，適用
    法條有誤，且未及審酌檢察官併案部分，有關被告甲○○接
    續犯裁判上一罪關係之犯罪事實。檢察官上訴意旨指摘原判
    決此部分不當，為有理由，自應由本院依法予以撤銷改判。
    爰審酌被告等前並無任何前科紀錄，犯後於本院第二審合議
    庭審理時均坦承犯行，深具悔意，及其品性、智識程度、生
    活狀況、犯罪所生之危害等一切情狀，各量處如主文所示之
    刑，並均諭知易科罰金之折算標準，以示懲儆。
三、另扣案之功率放大器（VHF-IKW） 、STL 接收機、激勵器、
    電腦主機、ADSL-ATW-RCT-511C 、電源供應器（RSP-1500-4
    8） 及濾波器各壹台，應依電信法第60條規定，犯同法第58
    條之罪者，其電信器材，不問屬於犯人與否均沒收。
四、據上論斷，應依刑事訴訟法455 條之1 第1 項、第3 項、第
    369 條第1 項前段、第364 條，第299 條第1 項前段，電信
    法第58條第2 項、第60條，刑法第11條、第28條、第41條第
    1 項前段，刑法施行法第1 條之1 ，判決如主文。
五、本案經檢察官游儒倡到庭執行職務。
中    華    民    國    98    年    6     月    30    日
                刑事第一庭審判長法  官  洪英花
                                法  官  雷雯華
                                法  官  王沛雷
以上正本證明與原本無異。
本判決不得上訴。
                                書記官  吳尚文
中    華    民    國    98    年    6     月    30    日
附錄本案論罪科刑依據之法條：
電信法第58條
違反第46條第5項規定，設置或使用無線廣播電臺或無線電視電
臺發送射頻信息，致干擾無線電波之合法使用者，處2年以下有
期徒刑、拘役或科或併科新臺幣60萬元以下罰金。
違反第48條第1項規定，未經核准擅自使用或變更無線電頻率者
，處拘役或科或併科新臺幣20萬元以下罰金。
犯前項之罪，因而致干擾無線電波之合法使用者，處2年以下有
期徒刑、拘役或科或併科新臺幣60萬元以下罰金。


司法院資訊處製作；財團法人民間司法改革基金會備份。
